臺灣基隆地方法院刑事判決　　　　　　　　　　　　　九十一年度訴字第二三一號
　　公　訴　人　臺灣基隆地方法院檢察署檢察官
　　被　　　告　丙○○
　　　　　　　　乙○○
右列被告因竊盜案件，經檢察官聲請以簡易判決處刑（九十一年度偵字第一０九五號
），本院簡易庭認為不宜，改依通常程序審理，茲判決如左：
    主  文
丙○○共同攜帶兇器竊盜，未遂，處有期徒刑月，如易科罰金，以佰元折算壹日
。緩刑年。扣案之鐵槌壹支、Ｔ型板手支均沒收。
乙○○共同攜帶兇器竊盜，未遂，處有期徒刑月，如易科罰金，以佰元折算壹日
。緩刑年。扣案之活動板手貳支、Ｔ型板手貳支、十字螺絲起子壹支、一字螺絲起
子壹支、梅花板手支、活動梅花板手壹支、火星塞套筒壹組及棉線手套壹雙均沒收
。
    事  實
一、乙○○於九十一年三月十三日晚上，與友人途經基隆市○○街「大船入港」工地
    時，見車號ＺＺＭ〡一一六號輕型機車停放該處（該輛機車係甲○○所有，於九
    十一年三月八日二十二時許，在基隆市○○街遭不詳人士竊取後置放該處），而
    機車之車身已為他人拆除部分零件，其餘儀表板及車殼等零件尚存在，且均係堪
    用品，乙○○明知該輛機車並非他人所丟棄之廢品，因欲拆除該機車之儀表板供
    渠友人使用，即於翌日將上情告知丙○○，丙○○亦明知該輛機車非廢棄品，竟
    與乙○○基於共同意圖為自己不法所有之犯意聯絡，於九十一年三月十四日下午
    二時許，分別攜帶渠二人所有客觀上足以對人之生命、身體安全構成威脅可供兇
    器使用之鐵槌一支、Ｔ型板手三支、活動板手二支、Ｔ型板手二支、十字螺絲起
    子一支、一字螺絲起子一支、梅花板手三支、活動梅花板手一支、火星塞套筒一
    組及棉線手套一雙等工具，同往上開「大船入港」工地，竊取甲○○失竊遭他人
    藏放該處之ＺＺＭ〡一一六號機車之車體、零件，丙○○甫拆下置物架，尚未及
    拆下儀表板時，適為警發現查獲，並扣得丙○○所有供竊盜用之鐵槌一支、Ｔ型
    板手三支，乙○○所有供竊盜用之活動板手二支、Ｔ型板手二支、十字螺絲起子
    一支、一字螺絲起子一支、梅花板手三支、活動梅花板手一支、火星塞套筒一組
    及棉線手套一雙。
二、案經內政部警政署基隆港務警察局移送臺灣基隆地方法院檢察署檢察官聲請簡易
    判決處刑，本院改依通常程序審理。
    理  由
一、訊據被告丙○○、乙○○二人均矢口否認右揭事實，被告乙○○略以：九十一年
    三月十三日晚上，我看到這台車停在工地，我以為沒有人要，隔天下午才找丙○○去拆零件，所用的工具中只有Ｔ型板手三支及鐵鎚一支是丙○○的東西，其餘
    是我朋友給我的，我沒有竊盜行為等語置辯；被告丙○○略以：我也以為該車是
    沒有人要的，當時見到車架快掉了，我撿下來拿到旁邊，警察說是我拆的，我根
    本還沒有動手拆零件，我帶去的東西是工具，並非兇器，我沒有攜帶兇器竊盜行
    為等語置辯。惟查，本件車號ＺＺＭ〡一一六號輕型機車係甲○○所有，於九十
    一年三月八日失竊，該車係新車，里程數僅四千公里等情，業據證人甲○○證述
    屬實，且有車輛竊盜、車牌失竊資料個別查詢報表一份附卷可稽，足認該輛輕型
    機車尚屬新品，且係為他人竊盜後停放在「大船入港」工地中。復依被告乙○○
    之供述，渠所以要拆該輛機車之原因，在於要取走機車之儀表板供友人使用，可
    知該機車之零件尚屬堪用品，該機車顯非他人報廢之物甚明，被告丙○○、乙○○二人辯稱以為係沒人要的報廢車云云，顯無可採。再查，被告丙○○於偵查中
    自白已拆下機車之置物架（詳見偵查卷第十五頁），而證人甲○○亦證稱伊與警
    員至「大船入港」工地時，看見兩名少年（指被告二人）正在拆伊的車子等語，
    益徵被告丙○○在偵查中所為已拆下機車之置物架一節，確屬實情。本件且有被
    告丙○○所有之鐵槌一支、Ｔ型板手三支，被告乙○○所有之活動板手二支、Ｔ
    型板手二支、十字螺絲起子一支、一字螺絲起子一支、梅花板手三支、活動梅花
    板手一支、火星塞套筒一組及棉線手套一雙扣案可佐，並有贓物認領保管單一紙
    附卷可稽，而扣案之鐵槌、Ｔ型板手、活動板手、十字螺絲起子、一字螺絲起子
    、梅花板手、活動梅花板手及火星塞套筒等物，均係鐵製之修理工具，如用以攻
    擊人體脆弱部位，足以對人之生命、身體安全構成威脅，堪認係客觀上具有危險
    性之兇器。綜上所述，被告二人確有攜帶兇器拆解他人失竊機車零件欲供己用之
    行為。被告二人罪證明確，犯行洵堪認定，應予依法論科。
二、被告二人攜帶兇器拆解他人失竊機車零件欲供己用，但僅拆下置物架，尚未及拆
    下機車儀表板即為警查獲，核渠二人所為，均係犯刑法第三百二十一條第二項、
    第一項第三款之攜帶兇器竊盜未遂罪。被告二人已著手於竊盜行為之實施，尚未
    竊取得手即為警查獲，為未遂犯，應依既遂犯之刑減輕之。被告二人彼此間有犯
    意之連絡及行為之分擔，應依共同正犯論處。公訴意旨認為被告二人係既遂犯，
    容有未洽，併敘明之。爰審酌被告二人之素行、犯罪之動機、目的、手段、所生
    之損害程度及犯罪後態度尚稱良好等一切情狀，分別量處如主文所示之刑，並各
    諭知易科罰金之折算標準，以示懲儆。又被告二人前均未曾受有期徒刑以上刑之
    宣告，有台灣高等法院被告全國前案紀錄表存卷可參，渠二人因不諳律法，一時
    失慮致罹刑章，屬偶發犯罪，經此次教訓當知所戒惕，信無再犯之虞，本院認對
    渠二人所宣告之有期徒刑以暫不執行為適當，爰併各予宣告緩刑三年，以勵自新
    。扣案之物中鐵槌一支、Ｔ型板手三支為被告丙○○所有，活動板手二支、Ｔ型
    板手二支、十字螺絲起子一支、一字螺絲起子一支、梅花板手三支、活動梅花板
    手一支、火星塞套筒一組及棉線手套一雙為被告乙○○所有等情，業據被告二人
    供明在卷，該等物品且係被告二人犯本件竊盜案件所用之物，自應依刑法第三十
    八條第一項第二款、第三項之規定予以宣告沒收。
據上論斷，應依刑事訴訟法第二百九十九條第一項前段，刑法第三百二十一條第二項
、第一項第三款、第二十八條、第二十六條前段、第四十一條第一項、第七十四條、
第三十八條第一項第二款、第三項，罰金罰鍰提高標準條例第二條，判決如主文。
本案經檢察官林明志到庭執行職務。
中      華      民      國    九十一    年      七      月      三      日
                                臺灣基隆地方法院刑事第三庭
                                      法  官    王  福  康
右正本證明與原本無異。
對於本件判決如有不服，應於收受送達後十日內，向本院提出上訴書狀，上訴於臺灣
高等法院，並按他造當事人之人數附具繕本。
                                      書記官    李  國  豪
中      華      民      國    九十一    年      七      月      五      日
【附錄論罪法條】
刑法第三百二十一條第一項第三款、第二項：
犯竊盜罪而有左列情形之一者，處六月以上、五年以下有期徒刑：
三  攜帶兇器而犯之者。
前項之未遂犯罰之。
